臺灣板橋地方法院交通事件裁定　　　 100年度交聲字第3347號
原處分機關　交通部公路總局臺北區監理所板橋監理站
異　議　人
即受處分人　余吉倉
上列異議人即受處分人因違反道路交通管理處罰條例案件，對於
交通部公路總局臺北區監理所板橋監理站100 年10月6 日板監裁
字第裁41-C00000000號處分聲明異議，本院裁定如下：
    主  文
異議駁回。
    理  由
一、原處分意旨略以：異議人即受處分人余吉倉於民國100 年9
    月3 日00時04分許，駕駛車牌號碼JB2-913 號重型機車，行
    經新北市○○區○○路135 巷33號前，因有「拒絕接受酒精
    濃度測試之檢定」之違規行為，經新北市政府警察局海山分
    局新海派出所執勤員警攔停，並填製新北市政府警察局新北
    市警交大字第C00000000 號舉發違反道路交通管理事件通知
    單（下稱舉發通知單），再經原處分機關於100 年10月6 日
    以板監裁字第裁41-C00000000號號違反道路交通管理事件裁
    決書，依道路交通管理處罰條例第35條第4 項前段、第67條
    第2 項（原處分漏引第67條第2 項）之規定，裁處罰鍰新臺
    幣（下同）6 萬元，並吊銷駕駛執照，3 年內不得考領駕駛
    執照。
二、本件聲明異議意旨略以：異議人確係遵照員警指示接受酒測
    2 次，並未拒絕測試，酒測儀器顯示並無酒測值，應係機器
    發生故障，員警舉發顯有不實，原處分機關遽以裁罰，顯有
    違誤，爰依法聲明異議，請求撤銷原處分云云。
三、按汽車駕駛人駕駛汽車，拒絕接受酒精濃度測試之檢定者，
    處6 萬元罰鍰，並當場移置保管該汽車及吊扣其駕駛執照。
    又汽車駕駛人，曾依第35條第4 項前段規定吊銷駕駛執照者
    ，3 年內不得考領駕駛執照，道路交通管理處罰條例第35條
    第4 項前段、第1 項、第67條第2 項前段分別定有明文。
四、訊據異議人固不否認有於上揭時、地騎乘機車行經新北市○
    ○區○○路135 巷33號前時，為新北市政府警察局海山分局
    新海派出所員警攔檢欲進行酒精濃度測試之事實，惟矢口否
    認有何拒絕接受酒精濃度測試之違規情事，並以前詞置辯。
    惟查：
（一）證人即舉發員警楊元傑於本院審理時到庭具結證稱：當時
      伊看到異議人臉紅紅的，就把他攔下來請他酒測，但異議
      人並不配合，不願意吹氣，異議人經伊告知若不配合即將
      依道路交通管理處罰條例開罰，惟異議人仍拒絕酒測，故
      伊始依法開罰；而酒測器如果有正常吹氣，酒測儀器偵測
      到就會發出「撥」的響聲，如果吹氣量不夠，則會發出「
      嗶」聲等語明確（見本院訊問筆錄第2 、10頁）等語，本
      院審酌證人對於本件舉發經過，既已提出詳細之說明，本
      身又屬執行公務之警員，原受有行政懲處責任之監督，嗣
      到庭具結作證，更以刑事責任擔保證詞之真實性，復與異
      議人不相識，亦無嫌隙瓜葛，實無設詞誣攀或構陷異議人
      之必要，是證人所言應堪採信。復佐以新北市政府警察局
      海山分局新海派出所提出之蒐證錄影光碟，經本院當庭勘
      驗異議人當日受測結果：第一次酒測於光碟時間：00：01
      ：00，員警對異議人開始進行酒測，吹氣時間約1 至2 秒
      異議人即縮回，畫面中看不出異議人有吹氣之動作；第二
      次酒測於光碟時間：00：01：15，吹氣時間約3 至5 秒，
      但仍看不出異議人有吹氣之動作；第三次酒測於光碟時間
      ：00：06：05，異議人吹氣時間約2 至3 秒，畫面中僅看
      出異議人吸氣但未看到有吹氣動作；第四次酒測於光碟時
      間：00：06：30，異議人將吸嘴含在口中約2 至3 秒，但
      看不出有吹氣之動作；第五次酒測於光碟時間：00：07：
      20，異議人將酒測器含在口中做出吹氣狀，但未將氣吹出
      ；第六次酒測於光碟時間：00：07：40，異議人吹氣約1
      秒即縮回，酒測器有發出嗶的聲音；第七次酒測於光碟時
      間：00：07：50，異議人吹氣約1 秒即縮回，酒測器有發
      出嗶的聲音；第八次酒測於光碟時間：00：10：50，異議
      人將酒測器含入口中，約斷斷續續吹氣3 至4 秒；第九次
      酒測於光碟時間：00：11：05，吹氣時間約1 至2 秒，酒
      測器有嗶一聲（見本院訊問筆錄第3 、6 、7 、8 頁）。
      參照上開勘驗結果，異議人雖以口含住吹管，然酒測儀器
      卻發出「嗶」之聲響等情，足見異議人辯稱已配合吹氣云
      云，是否屬實，尚非無疑；又酒測儀器既係設計專用於對
      不特定對象測試呼氣所含酒精濃度之儀器，則其設計上自
      以簡易為原則，即受測者僅需依正常方式吹氣，即可輕易
      達到檢測目的，當不致要求受測者需配合施行高難度之動
      作始能完成，苟非異議人抗拒測試，而根本未吹氣、故意
      以唇、舌抵住吹管或其他方式減少吹氣進入儀器，當不致
      發生無法完成測試之情；佐以異議人酒測前確有喝酒，為
      異議人所是認，則其酒精濃度測試，儀器當會顯示相當數
      據，不可能毫無反應，然本件儀器卻未能呈現酒精濃度測
      試結果，顯見異議人確有規避該儀器測定之行為，至為明
      確。
（二）異議人另辯稱酒測儀器故障云云；然查，證人楊元傑於舉
      發違規當日用以確認異議人違規行為之呼氣酒精測試器，
      係經經濟部標準檢驗局檢驗合格，並在有效期間內所使用
      等節，有經濟部標準檢驗局於100 年6 月1 日檢定合格證
      書（檢定合格單號碼：JOJA0000000 、規格：電化學式、
      廠牌：INTOXIMETERS、型號：ASⅣ、器號：099955號、檢
      定日期：100 年6 月1 日、有效期限：101 年6 月30日或
      使用次數達1000次者）此有證人楊元傑所庭呈經濟部標準
      檢驗局呼氣酒精測試器檢定合格證書影本1 紙附卷佐證。
      是以，警員舉發當時所使用之呼氣酒精濃度測試器並無故
      障情形，應堪認定。又異議人雖於本院審理中辯稱：當時
      員警沒跟我說，如果員警好好說，伊會好好配合等語；惟
      按異議人為具有正常智識之成年人，自無不懂應含住吹管
      用力吹氣讓機器感應之理，惟其竟始終不用力吹氣，甚而
      有吸氣之情形，顯見異議人根本無配合酒測之誠意，欲藉
      各種方式拖延以規避刑罰或行政處罰，至為灼然。
五、綜上所述，本件異議人確有於前揭時、地，有「拒絕接受酒
    精濃度測試之檢定」之違規行為，事證明確。從而，原處分
    機關依道路交通管理處罰條例第35第4 項前段及第67條第2
    項前段規定，裁處異議人罰鍰新臺幣60,000元，並吊銷駕駛
    執照，3 年內不得考領，核無不當，本件聲明異議為無理由
    ，應予駁回。
據上論斷，依道路交通管理處罰條例第87條第2 項，道路交通事
件處理辦法第18條，裁定如主文。
中    華    民    國   100    年    11    月    17    日
                        刑事第七庭   法  官  魏 俊 明
上列正本證明與原本無異。
如不服本裁定，應於裁定送達後五日內敘明抗告理由，向本院提
出抗告狀。
                                     書記官  朱 烈 稽
中    華    民    國   100    年    11    月    18    日